【裁判字號】    90,易緝,114
【裁判日期】    900430
【裁判案由】    詐欺
【裁判全文】
臺灣臺中地方法院刑事判決                          九十年度易緝字第一一四號
    公  訴  人  臺灣臺中地方法院檢察署檢察官
    被      告  乙○○
右列被告因詐欺案件，經檢察官提起公訴（八十八年度偵緝字第七二九號），本院判
決如左：
    主  文
乙○○連續意圖為自己不法之所有，以詐術使人將本人之物交付，處有期徒刑肆月，
如易科罰金，以佰元折算壹日。緩刑貳年。
    事  實
一、乙○○於民國八十五間在臺中市○○路與育德路等處經營二家鮮花店，至同年七
    月間對外付債達三十餘萬元，經濟狀況不佳，故欲向銀行辦理信用貸款，並委託
    某姓名不詳之代書代辦。乙○○明知其已無支付能力，竟基於意圖為自己不法所
    有之概括犯意，自八十六年一月四日至同年二月二十二日止，連續邀同該名代書
    至臺中市○○路○段一之六號甲○○所經營之「金皇宮商務酒殿」消費，共計十
    五次，每消費一次即以其名義簽立本票一張交付予甲○○，以此方法簽帳，共簽
    帳四十七萬三千元，使「金皇宮商務酒殿」陷於錯誤而讓其消費。嗣於八十六年
    三月間甲○○持該十五張本票，向乙○○請求清償時，乙○○無資力償還上開消
    費款，該酒店負責人甲○○始知受騙。
二、案經「金皇宮商務酒殿」負責人甲○○訴由臺灣臺中地方法院檢察署檢察官偵查
    起訴，本院經合法傳喚、拘提，乙○○無正當理由未到庭，於八十八年十一月九
    日發布通緝，於九十年三月十二日通緝到案審理。
    理  由
一、訊據被告乙○○固坦承於右揭時間至「金皇宮商務酒殿」消費，並簽發本票十五
    張予甲○○之事實，惟矢口否認有詐欺取財之故意，辯稱：伊於八十五年十一月
    間，想向銀行辦理信用貸款八十萬元，經朋友介紹而委託一位代書辦理，代書跟
    伊說約四十天至四十五天可以辦好，伊則先付他十萬元費用，但他後來一直拖延
    沒有辦理，所以請代書到金皇宮商務酒殿喝酒消費，希望能夠幫忙儘快辦理，其
    後告訴人甲○○說可以讓伊簽帳，才陸續消費簽帳四十七萬三千元，但因八十六
    年之春節及情人節，花店生意不佳，始無法清償酒店之消費款，伊並無詐欺之故
    意云云。惟查，被告於上揭時間至金皇宮商務酒殿消費未清償之事實，業據告訴
    人甲○○於偵查時陳述明確，並有被告簽署確認之本票十五張附卷可稽。又被告
    於本院九十年三月十二日調查時供稱：八十六年一月間，伊在臺中市○○路及育
    德路經營兩家花店，當時經營狀況不是很好，八十五年七月間開始對外積欠三十
    餘萬元債務，包含對廠商及伊私人的欠款，八十五年十一月間伊想向銀行辦理信
    用貸款，該名受委託之代書後來一直拖延沒有辦，因為伊當時非常缺錢，所以請
    代書到酒店喝酒，希望能夠幫忙儘快辦理等語。依被告上開供述可知，其至「金
    皇宮商務酒殿」消費前，即對外負債，且須向銀行貸款以紓解其經濟壓力，甚至
    為達儘快核撥之目的，而請代書至該酒店飲酒消費，亦可見其需款孔急。再參酌
    告訴人於八十六年六月二十五日提出詐欺罪告訴後，被告迄未清償上開金額，足
    見其經濟狀況不佳，確實無支付能力，其有詐欺取財之故意甚明。綜上，被告無
    支付能力，仍至酒店消費，使告訴人陷於錯誤，而讓其消費，其詐欺之事證明確
    ，被告犯行洵堪認定。
二、核被告所為，係犯刑法三百三十九條第一項之詐欺取財罪。被告先後多次至酒店
    消費而詐欺取財犯行，時間緊接，犯罪構成要件相同，顯係基於概括犯意為之，
    應依刑法第五十六條之規定論以一罪。爰審酌被告詐欺所得之數額達四十七萬三
    千元，金額非低，惟念及其並無前科，有臺灣臺中地方法院檢察署刑案資料查註
    紀錄表可按，於本院審理時主動尋找告訴人，以示和解之誠意，惟因告訴人遷居
    而未能尋獲等一切情狀，量處如主文所示之刑。被告行為後，刑法第四十一條第
    一項前段已修正為：「犯最重本刑為五年以下有期徒刑以下之刑之罪，而受六個
    月以下有期徒刑或拘役之宣告，因身體、教育、職業、家庭之關係或其他正當事
    由，執行顯有困難者，得以一元以上三元以下折算一日，易科罰金。」，並於九
    十年一月十日公布，於同年月十二日生效施行，比較新舊法律規定，以新法對被
    告較為有利，是依刑法第二條第一項前段規定應適用裁判時法，爰依修正後刑法
    第四十一條第一項前段之規定，諭知如易科罰金之折算標準，以資懲儆。查被告
    未曾受有期徒刑以上刑之宣告，此有臺灣臺中地方法院檢察署刑案資料查註紀錄
    表在卷可按，因一時失慮，致觸犯本案犯行，經此刑之教訓，自當知所警惕，而
    無再犯之虞，本院綜核各情，認前開對其刑之宣告，以暫不執行為適當，爰併宣
    告緩刑二年，以啟自新。
據上論斷，應依刑事訴訟法第二百九十九條第一項前段，刑法第二條第一項前段、第
五十六條、三百三十九條第一項、第四十一條第一項前段（修正後）、第七十四條第
一款，罰金罰鍰提高標準條例第一條前段、第二條，判決如主文。
本案經檢察官鄒千芝到庭執行職務
中      華      民      國      九十      年      四    月    三十      日
                                臺灣臺中地方法院刑事第四庭
                                        法  官  楊  真  明
右正本證明與原本無異。
如不服本判決，應於送達後十日內向本院提出上訴狀（須附繕本），上訴於臺灣高等
法院臺中分院。
                                        書記官
中      華      民      國      九十      年      五    月    一        日
附錄本判決論罪科刑法條：
中華民國刑法第三百三十九條第一項
  意圖為自己或第三人不法之所有，以詐術使人將本人或第三人之物交付者，處五年
  以下有期徒刑、拘役或科或併科一千元以下罰金。


司法院資訊處製作；財團法人民間司法改革基金會備份。
